【裁判字號】    97,抗,1119
【裁判日期】    970725
【裁判案由】    假扣押
【裁判全文】
臺灣高等法院民事裁定                  97年度抗字第1119號
抗  告  人  甲○○
相  對  人  乙○○
上列當事人間假扣押事件，抗告人對於中華民國97年 4月30日臺
灣士林地方法院97年度裁全字第1256號裁定提起抗告，本院裁定
如下：
    主  文
原裁定廢棄。
相對人在原法院之聲請駁回。
聲請及抗告訴訟費用由相對人負擔。
    理  由
一、按請求及假扣押之原因，應釋明之；前項釋明如有不足，而
    債權人陳明願供擔保或法院認為適當者，法院得定相當之擔
    保 ，命供擔保後為假扣押，民事訴訟法第526條第1項、第2
    項定有明文。所謂假扣押之原因， 依同法第523條規定，係
    指債務人有日後不能強制執行或甚難執行之虞，或應在外國
    為強制執行而言。是債權人就請求及假扣押之原因，即因請
    求標的之現狀變更，有日後不能強制執行，或甚難執行之情
    事，應提出可使法院信其主張為真之證據釋明之，必待釋明
    有所不足，而債權人陳明願供擔保以補釋明之不足，始得准
    為假扣押。倘債權人不能釋明假扣押之原因存在，即無就金
    錢之請求保全強制執行之必要，尚不能因債權人陳明願供擔
    保，即認足補釋明之欠缺，而為假扣押。
二、本件相對人於原法院聲請意旨略以：抗告人分別於民國97年
    2月20日、26日、29日及同年3月4日， 向伊借款新臺幣（下
    同）1,180元、6,000元、74,500元、120,000元，合計201,6
    80元，屢經催討，抗告人均藉故拖延迄未清償。伊恐抗告人
    脫產及隱匿財產，致日後有不能執行或甚難執行之虞，為此
    依民事訴訟法第522條第1項、第523條第1項規定，並願供擔
    保以補釋明不足， 聲請准將抗告人之財產在201,680元之範
    圍內予以假扣押等語，並提出行動電話簡訊譯文及照片、遠
    東國際商業銀行匯款申請書以為釋明（見原法院卷第5-14頁
    ）。惟查，上開證據僅足釋明相對人對抗告人有借款返還請
    求權之本案請求，未能釋明抗告人有隱匿財產，致相對人日
    後有不能強制執行或甚難執行之虞，或應在外國為強制執行
    等之假扣押原因。縱其陳明願供擔保，本院仍不得認該擔保
    已補釋明之欠缺。揆諸首揭說明，應認無保全假扣押之必要
    。原裁定准其所請，自有未洽。抗告意旨指摘原裁定不當，
    求予廢棄，為有理由，爰廢棄原裁定， 改判如主文第2項所
    示。
三、據上論結，本件抗告為有理由，爰裁定如主文。
中    華    民    國    97    年    7     月    25    日
                    民事第十一庭
                        審判長法  官  鄭雅萍
                              法  官  徐福晉
                              法  官  詹文馨
正本係照原本作成。
不得抗告。
中    華    民    國    97    年    7     月    29    日
                              書記官  周淑靜


司法院資訊處製作；財團法人民間司法改革基金會備份。
